臺灣臺中地方法院刑事判決　　　　　　　96年度易字第3920號
公　訴　人　臺灣臺中地方法院檢察署檢察官
被　　　告　丙○○
　　　　　　乙○○
上列被告等因違反電子遊戲場業管理條例等案件，經檢察官聲請
以簡易判決處刑（九十六年度偵字第一一三六三號），本院豐原
簡易庭認不宜以簡易判決處刑（九十六年度豐簡字第五一○號）
，移送本院刑事庭審理，被告等於行準備程序時，對於犯罪事實
均為有罪之陳述，經本院裁定適用簡式審判程序，判決如下：
    主    文
丙○○違反未依電子遊戲場業管理條例規定，辦理營利事業登記
者，不得經營電子遊戲場業之規定，處有期徒刑貳月，減為有期
徒刑壹月，如易科罰金，以新臺幣壹仟元折算壹日。
乙○○在公眾得出入之場所賭博財物，處罰金新臺幣陸仟元，減
為罰金新臺幣參仟元，如易服勞役，以新臺幣壹仟元折算壹日。
扣案之電子遊戲機「玉山小瑪莉」壹臺（含ＩＣ板壹片）、新臺
幣玖仟肆佰柒拾元，均沒收。
    犯罪事實
一、丙○○前因違反電子遊戲場業管理條例案件，經本院判處拘
    役二十日確定。詎仍不思悔改，其為設於臺中縣豐原市○○
    路○段一四八號之生富便利商店之負責人，未依電子遊戲場
    業管理條例之規定，向主管機關辦理營利事業登記，不得經
    營電子遊戲場業，竟未依該條例規定辦理營利事業登記，自
    民國九十六年四月十八日起，於上址擺設賭博性電子遊戲機
    台「玉山小瑪莉」一台，經營電子遊戲場業，供不特定人投
    幣把玩，其賭博方式，係由賭客投入現金新臺幣（下同）十
    元硬幣一枚，機台內便會顯示十分之積分，由賭客與機具對
    賭，如押中，可得倍數不等之積分，並可按退幣鈕即可依積
    分退出相等之十元硬幣，未押中則硬幣歸丙○○所有。嗣於
    同年四月二十四日十三時五分許，乙○○正在賭玩時為警在
    上址查獲，並扣得供賭博用之電子遊戲機「玉山小瑪莉」一
    台、IC板一塊及賭資九千四百七十元。
二、案經臺中縣警察局豐原分局報請臺灣臺中地方法院檢察署檢
    察官偵查後，聲請簡易判決處刑。
    理    由
一、上揭犯罪事實，業據被告丙○○、乙○○於本院審理時坦承
    不諱，並有員警職務報告、扣押物品目錄表、營利事業登記
    證各一紙、現場照片十四幀附卷可稽，且有賭資九千四百七
    十元、電子遊戲機小瑪琍一臺（含ＩＣ板一片）扣案可資佐
    證，足見被告二人之自白與事實相符，本件事證明確，被告
    二人犯行均堪以認定。
二、按刑事法若干犯罪行為態樣，本質上原具有反覆、延續實行
    之特徵，立法時既予特別歸類，定為犯罪構成要件之行為要
    素，則行為人基於概括之犯意，在密切接近之一定時、地持
    續實行之複次行為，倘依社會通念，於客觀上認為符合一個
    反覆、延續性之行為觀念者，於刑法評價上，即應僅成立一
    罪。學理上所稱「集合犯」之職業性、營業性或收集性等具
    有重複特質之犯罪均屬之，例如經營、從事業務、收集、販
    賣、製造、散布等行為概念者是（最高法院九十五年度臺上
    字第四六八六號刑事判決意旨參照）。準此，被告違反電子
    遊戲場業管理條例第十五條及刑法第二百六十六條第一項前
    段之規定，而經營電子遊戲場業及賭博之行為，既含有多次
    性與反覆性，則其在同一時期內多次、反覆為上開行為，應
    屬集合犯，而論以一罪。
三、核被告丙○○所為，係違反電子遊戲場業管理條例第十五條
    之規定，應依同條例第二十二條論處，及犯刑法第二百六十
    六條第一項前段之在公眾得出入之場所賭博財物罪。核被告
    乙○○係犯刑法第二百六十六條第一項前段之在公眾得出入
    之場所賭博財物罪。被告丙○○所犯上開二罪間，有想像競
    合犯之關係，應依刑法第五十五條之規定，從一重之違反電
    子遊戲場業管理條例罪處斷。至檢察官雖認被告丙○○上開
    所為，另涉犯刑法第二百六十八條之意圖營利供給賭博場所
    罪嫌云云。惟本案之犯罪事實係被告丙○○單純提供賭博機
    具與賭客乙○○對賭，並無查得計時或自贏家收費之情形，
    聲請書意旨亦無作此認定，是依審判實務，向來認為因輸贏
    之機率不確定，僅構成刑法第二百六十六條第一項前段普通
    賭博罪或刑法第二百六十七條之常業賭博罪〔見司法院（七
    九）廳刑一字第一三八八號函、臺灣高等法院暨所屬法院六
    十八年度法律座談會決議意旨〕，而於新法修正後，此項見
    解仍未改變（見臺灣高等法院暨所屬法院因應新修正刑法施
    行座談會提案第五四號）。是故，被告丙○○利用賭博性電
    子遊戲機不確定之輸贏機率，與不特定之賭客賭博財物，以
    該賭博性電子遊戲機出現之偶然事實決定勝負，性質上係利
    用賭博性電子遊戲機，與不特定之賭客對賭，尚難認係基於
    營利之意圖，應認無從成立刑法第二百六十八條之意圖營利
    供給賭博場所及聚眾賭博罪，故被告丙○○該部分罪嫌容有
    不足，因檢察官認該部分與上開論罪科刑部分，有想像競合
    犯之裁判上一罪關係，爰不另為無罪之諭知，併予敘明。
四、爰審酌被告丙○○非法經營電子遊戲場業，對於社會善良風
    氣仍具有相當之負面影響，前因相同案件，經本院判處拘役
    二十日確定，仍不思警惕再犯本案，惟被告丙○○僅在其經
    營之「生富便利商店」內擺設電子遊戲機一臺，查獲機臺內
    之賭資為九千四百七十元，情節非重；被告乙○○在公眾得
    出入之場所賭博財物，行為均不可取，再參以被告二人犯罪
    之動機、手段、智識程度等一切情狀，分別量處如主文所示
    之宣告刑。又被告二人行為後，中華民國九十六年罪犯減刑
    條例於九十六年七月十六日公布施行，查被告二人本件犯行
    係在九十六年四月二十四日以前，且非同條例第三條所示不
    得減刑之罪，爰均依同條例第二條第一項第三款規定，各減
    其宣告刑二分之一，並均諭知易科罰金之折算標準，以示懲
    儆。
五、另扣案之電子遊戲機「玉山小瑪莉」一臺（含ＩＣ板一片）
    ，及賭資九千四百七十元等物，分別係當場賭博之器具及在
    賭檯或兌換籌碼處之財物，不問屬於犯人與否，均應依刑法
    第二百六十六條第二項規定，予以宣告沒收之。
據上論斷，依刑事訟訴法第四百五十二條、第二百七十三條之一
第一項、第二百九十九條第一項前段，電子遊戲場業管理條例第
二十二條、刑法第十一條前段、第二百六十六條第一項前段、第
二項、第五十五條、第四十一條第一項前段、第四十二條第三項
，刑法施行法第一條之一，九十六年罪犯減刑條例第二條第一項
第三款、第七條、第九條，判決如主文。
本案經檢察官甲○○到庭執行職務。
中　　華　　民　　國　　96　　年　　8 　　月　　29　　日
                  刑事第十四庭  法  官  洪堯讚
上正本證明與原本無異。
如不服本判決，應於收送達後十日內向本院提出上訴書狀（應敘
述具體理由並附繕本）。
上訴書狀如未敘述理由，應於上訴期間屆滿後二十日內補提理由
書於本院。
                                書記官  沈慧玲
中　　華　　民　　國　　96　　年　　8 　　月　　29　　日
附錄論罪科刑法條
電子遊戲場業管理條例第22條
違反第 15 條規定者，處行為人 1 年以下有期徒刑、拘役或科或
併科新台幣50萬元以上250萬元以下罰金。
中華民國刑法第266條
在公共場所或公眾得出入之場所賭博財物者，處 1 千元以下罰金
。但以供人暫時娛樂之物為賭者，不在此限。
當場賭博之器具與在賭檯或兌換籌碼處之財物，不問屬於犯人與
否，沒收之。
